Images du répertoire du notaire Antoine Bobusse pour l'étude XVIII
Archives nationales de France
Images du répertoire du notaire Antoine Bobusse pour l'étude XVIII
5 décembre 1676 - 18 septembre 1710
MC/RE/XVIII/8
Etude XVIII; Bobusse, Antoine
Un registre
Archives nationales de France
Minutes et répertoires: la loi 2008-696 du 15 juillet 2008 relative aux archives a fixé à 75 ans à compter de la date de l'acte, ou à 25 ans à compter de la date du décès de l'intéressé si ce délai est plus bref, le délai de communication des minutes et répertoires des notaires; ce délai est porté à 100 ans à compter de la date de l'acte si le document se rapporte à un mineur (code du Patrimoine, articles L213-2, 4e d et 5e).
Autres documents de l'étude (dossiers de clients, comptabilité...): s'agissant d'archives privées, ces documents sont communicables selon les modalités fixées par le déposant ou le donateur.
Certains documents ne sont pas accessibles sous leur forme originale en raison de leur mauvais état de conservation.
Registre entré aux Archives nationales en 1936.
351 feuillets de papier manuscrits, hauteur 37,3 x largeur 24,5 cm, composé de 30 cahiers. Le registre est en bon état. A signaler: les feuillets 1, 14, 16, 74, 172 sont déchirés en partie; aux feuillets 182, 300 de petits feuillets sont attachés à la charnière; les feuillets 327 à 337 sont déreliés.
Registre folioté en 2003 (foliotation non visible à l'écran)
Images des répertoires de l’étude XVIII
Archives de l'étude XVIII
répertoire d'officier public ministériel
- Répertoire chronologique pour la période du 5 décembre 1676 au 18 septembre 1710, 5 décembre 1676 - 18 septembre 1710; MC/RE/XVIII/8; 341 feuillets
  Le répertoire contient les informations suivantes: 1. nature de l'acte; 2. date de l'acte; 3. nom, prénom des parties; 4. foliotation par le notaire.
  La fin du registre (feuillets 242-251) est consacrée à la liste chronologique et récapitulative des contrats de ville.
  Voir aussi MC/RE/XVIII/24, l'"état du chartrier" (répertoires, liasses, dossiers de clients) pour la période de 1581 à 1794.
  répertoire
  - Liste chronologique des actes pour la période du 5 au 29 décembre 1676, 5 décembre - 29 décembre 1676; 1 r°-1 v°; 1 feuillet
  - Liste chronologique des actes pour la période du 2 janvier au 21 décembre 1677, 2 janvier - 21 décembre 1677; 1 v°-6 r°; 6 feuillets
  - Liste chronologique des actes pour la période du 3 janvier au 31 décembre 1678, 3 janvier - 31 décembre 1678; 6 r°-11 v°; 6 feuillets
  - Liste chronologique des actes pour la période du 1er janvier au 31 décembre 1679, 1er janvier - 31 décembre 1679; 11 v°-18 r°; 8 feuillets
  - Liste chronologique des actes pour la période du 3 janvier au 31 décembre 1680, 3 janvier - 31 décembre 1680; 18 r°-25 v°; 8 feuillets
  - Liste chronologique des actes pour la période du 2 janvier au 31 décembre 1681, 2 janvier - 31 décembre 1681; 25 v°-40 r°; 16 feuillets
  - Liste chronologique des actes pour la période du 4 janvier au 31 décembre 1682, 4 janvier - 31 décembre 1682; 40 r°-54 v°; 15 feuillets
  - Liste chronologique des actes pour la période du 5 janvier au 31 décembre 1683, 5 janvier - 31 décembre 1683; 54 v°-66 v°; 13 feuillets
  - Liste chronologique des actes pour la période du 2 janvier au 31 décembre 1684, 2 janvier - 31 décembre 1684; 66 v°-74 r°; 9 feuillets
  - Liste chronologique des actes pour la période du 2 janvier au 31 décembre 1685, 2 janvier - 31 décembre 1685; 74 r°-83 r°; 10 feuillets
  - Liste chronologique des actes pour la période du 2 janvier au 31 décembre 1686, 2 janvier - 31 décembre 1686; 83 r°-91 r°; 9 feuillets
  - Liste chronologique des actes pour la période du 1er janvier au 31 décembre 1687, 1er janvier - 31 décembre 1687; 91 r°-99 v°; 9 feuillets
  - Liste chronologique des actes pour la période du 2 janvier au 31 décembre 1688, 2 janvier - 31 décembre 1688; 99 v°-108 v°; 10 feuillets
  - Liste chronologique des actes pour la période du 3 janvier au 31 décembre 1689, 3 janvier - 31 décembre 1689; 108 v°-116 r°; 9 feuillets
  - Liste chronologique des actes pour la période du 2 janvier au 30 décembre 1690, 2 janvier - 30 décembre 1690; 116 r°-126 r°; 11 feuillets
  - Liste chronologique des actes pour la période du 1er janvier au 31 décembre 1691, 1er janvier - 31 décembre 1691; 126 r°-134 v°; 9 feuillets
  - Liste chronologique des actes pour la période du 1er janvier au 31 décembre 1692, 1er janvier - 31 décembre 1692; 134 v°-144 v°; 11 feuillets
  - Liste chronologique des actes pour la période du 2 janvier au 31 décembre 1693, 2 janvier - 31 décembre 1693; 144 v°-156 v°; 13 feuillets
  - Liste chronologique des actes pour la période du 1er janvier au 31 décembre 1694, 1er janvier - 31 décembre 1694; 156 v°-167 r°; 12 feuillets
  - Liste chronologique des actes pour la période du 1er janvier au 31 décembre 1695, 1er janvier - 31 décembre 1695; 167 r°-176 v°; 10 feuillets
  - Liste chronologique des actes pour la période du 2 janvier au 31 décembre 1696, 2 janvier - 31 décembre 1696; 176 v°-188 v°; 13 feuillets
  - Liste chronologique des actes pour la période du 7 janvier au 31 décembre 1697, 7 janvier - 31 décembre 1697; 188 v°-200 r°; 13 feuillets
  - Liste chronologique des actes pour la période du 2 janvier au 31 décembre 1698, 2 janvier - 31 décembre 1698; 200 v°-217 v°; 18 feuillets
  - Liste chronologique des actes pour la période du 2 janvier au 31 décembre 1699, 2 janvier - 31 décembre 1699; 218 r°-236 v°; 19 feuillets
  - Liste chronologique des actes pour la période du 3 janvier au 30 décembre 1700, 3 janvier - 30 décembre 1700; 236 v°-252 r°; 17 feuillets
  - Liste chronologique des actes pour la période du 2 janvier au 31 décembre 1701, 2 janvier - 31 décembre 1701; 252 r°-263 v°; 12 feuillets
  - Liste chronologique des actes pour la période du 1er janvier au 31 décembre 1702, 1er janvier - 31 décembre 1702; 263 v°-272 v°; 10 feuillets
  - Liste chronologique des actes pour la période du 5 janvier au 31 décembre 1703, 5 janvier - 31 décembre 1703; 272 v°-282 v°; 11 feuillets
  - Liste chronologique des actes pour la période du 1er janvier au 31 décembre 1704, 1er janvier - 31 décembre 1704; 282 v°-292 v°; 11 feuillets
  - Liste chronologique des actes pour la période du 2 janvier au 31 décembre 1705, 2 janvier - 31 décembre 1705; 292 v°-303 r°; 12 feuillets
  - Liste chronologique des actes pour la période du 1er janvier au 31 décembre 1706, 1er janvier - 31 décembre 1706; 303 r°-313 r°; 11 feuillets
  - Liste chronologique des actes pour la période du 4 janvier au 31 décembre 1707, 4 janvier - 31 décembre 1707; 313 r°-321 v°; 9 feuillets
  - Liste chronologique des actes pour la période du 3 janvier au 31 décembre 1708, 3 janvier - 31 décembre 1708; 321 v°-329 r°; 9 feuillets
  - Liste chronologique des actes pour la période du 2 janvier au 31 décembre 1709, 2 janvier - 31 décembre 1709; 329 r°-336 v°; 8 feuillets
  - Liste chronologique des actes pour la période du 2 janvier au 18 septembre 1710, 2 janvier - 18 septembre 1710; 336 v°-341 v°; 6 feuillets
  - Liste chronologique des contrats de ville pour la période du 12 janvier 1700 au 4 décembre 1703, 12 janvier 1700 - 4 décembre 1703; 342 r°-351 v°; 10 feuillets